【裁判字號】    99,訴,264
【裁判日期】    990630
【裁判案由】    毒品危害防制條例
【裁判全文】
臺灣基隆地方法院刑事判決        99年度訴字第264號
公  訴  人  臺灣基隆地方法院檢察署檢察官
被      告  甲○○
上列被告因毒品危害防制條例案件，經檢察官提起公訴（99年度
毒偵字第479號），並經本院合議庭裁定由受命法官獨任進行簡
式審判程序，判決如下：
    主      文
甲○○施用第一級毒品，累犯，處有期徒刑肆月，如易科罰金以
新台幣壹仟元折算壹日。
    事實及理由
一、本件犯罪事實應補充：「甲○○前因施用毒品案件，經觀察
    、勒戒後，認有繼續施用毒品之傾向，裁定令入戒治處所施
    以強制戒治，於民國93年4月14日期滿執行完畢，並經台灣
    基隆地方法院以91年度訴緝字第14號為免刑判決確定；復因
    (一)施用第一、二級毒品案件，經同院以94年度基簡字第94
    號判決分別判處有期徒刑6 月及4月，應執行有期徒刑9月確
    定；再因(二)施用第一、二級毒品案件，由同院以94年度訴
    字第458號判決分別判處有期徒刑5月、7月，應執行有期徒
    刑1年確定；上開(一)、(二) 案件接續執行，甫於95年8月
    14日縮短刑期假釋出監，所餘刑期並付保護管束。嗣甲○○
    於假釋期間，(三)犯竊盜案件，經台灣基隆地方法院以96年
    度基簡字第445號判決分別判處拘役10日、15日、25日，應
    執行拘役40日，另撤銷假釋而執行殘刑5月19日。其後，因
    中華民國96年罪犯減刑條例於公布施行，(二)、(三)案經同
    院以96年度聲減字第139號裁定減刑，並定應執行有期徒刑6
    月，拘役24日確定，甫於96年8月8日縮刑期滿執行完畢（構
    成累犯）；再因(四)竊盜案件，由本院以96年度上易字第
    2312號判決分別判處4次有期徒刑1月，應執行有期徒刑4月
    確定；復因(五)施用毒品案件，經本院以96 年度上訴字第
    2978號判決判處有期徒刑8月，減為有期徒刑4月確定。(四)
    、(五)案經本院以97年度聲字第1562號裁定應執行有期徒刑
    7月，於97年10月1日執行完畢。其於99年2月8日22時35分許
    ，在基隆市○○○路、自強路口經警攔查時，主動向警方坦
    承有注射毒品，並願到派出所說明並採集尿液送驗。」、證
    據應補充：「被告於本院準備程序及審判程序之自白、基隆
    市警察局第三分局99年6月21日基警三分偵字第0990305159
    號函暨函附警員鄭福來職務報告。」、應適用之法條應補充
    ：「被告持有第一級毒品海洛因係供施用，其持有之低度行
    為為施用之高度行為所吸收，不另論罪。又其遭警攔查時，
    主動向警方坦承有施用毒品海洛因，並願到派出所接受偵訊
    而採集尿液送驗，有基隆市警察局第三分局99年6月21日基
    警三分偵字第0990305159號函在卷可佐，為對未發覺之犯罪
    自首而接受裁判，應依刑法第62條之規定減輕其刑，並依法
    先加後減之。」外，餘均引用如附件檢察官起訴書之記載。
二、據上論斷，應依刑事訴訟法第273條之1第1項、第284條之1
    、第299條第1項前段、第310條之2、第454條第2項，毒品危
    害防制條例第10條第1項、第23條第2項，刑法第11條前段、
    第47條第1項、第62條前段、第41條第1項前段，判決如主文
    。
本案經檢察官乙○○到庭執行職務。
中    華    民    國    99    年    6    月    30    日
                  刑事第四庭法  官    何怡穎
以上正本證明與原本無異。
對於本件判決如有不服，應於收受送達後10日內，向本院提出上
訴書狀，上訴於臺灣高等法院，並按他造當事人之人數附具繕本
。
中    華    民    國    99    年    6    月    30    日
                            書記官    翁其良
附錄本案論罪科刑法條：
毒品危害防制條例第10條
施用第一級毒品者，處 6 月以上 5 年以下有期徒刑。
施用第二級毒品者，處 3 年以下有期徒刑。
附件：
臺灣基隆地方法院檢察署檢察官起訴書
                                     99年度毒偵字第479號
    被      告  甲○○  男  54歲（民國○○年○月○日生）
                        住基隆市中山區○○○路51巷28號
                        身分證統一編號：Ｚ000000000號
上揭被告因違反毒品危害防制條例案件，已經偵查終結，認應提
起公訴，茲將犯罪事實及證據並所犯法條分敘如下：
        犯  罪  事  實
一、甲○○前因施用毒品案件，經臺灣高等法院判處有期徒刑4
    月確定，於民國98年10月24日執行完畢。詎猶不知悔改，復
    基於施用第一級毒品海洛因之犯意，於99年2月6日某時，在
    基隆市中山區○○○路51巷28號住處，以針筒注射之方式，
    施用第一級毒品海洛因1次。嗣於同年2月9日凌晨0時30分許
    ，在基隆市警察局第三分局七堵派出所接受採尿送驗，結果
    呈嗎啡陽性反應，始悉上情。
二、案經基隆市警察局第三分局報告偵辦。
        證據並所犯法條
一、證據名稱及待證事實：
┌──┬──────────┬────────────┐
│編號│     證據名稱       │        待證事實        │
├──┼──────────┼────────────┤
│一  │被告甲○○於警詢及偵│證明全部犯罪事實。      │
│    │查中之自白          │                        │
├──┼──────────┼────────────┤
│二  │臺灣尖端先進生技醫藥│證明被告於99年2月9日0時 │
│    │股份有限公司於99年3 │30分為警所採尿液，經送驗│
│    │月3日所出具之濫用藥 │結果呈毒品海洛因之代謝物│
│    │物檢驗報告、基隆市警│嗎啡陽性反應之事實。    │
│    │察局第三分局偵辦毒品│                        │
│    │案件尿液檢體對照表（│                        │
│    │尿液檢體編號990209）│                        │
│    │各1紙               │                        │
├──┼──────────┼────────────┤
│三  │刑案資料查註紀錄表、│證明被告本件係於觀察、勒│
│    │全國施用毒品案件紀錄│戒及強制戒治完畢釋放後五│
│    │表、矯正簡表各1紙   │年內再犯；及本件構成累犯│
│    │                    │之事實。                │
└──┴──────────┴────────────┘
二、核被告甲○○所為，係違反毒品危害防制條例第10條第1 項
    施用第一級毒品罪嫌。被告曾受有期徒刑之執行完畢，有本
    署刑案資料查註紀錄表可參，其於5 年以內故意再犯本件有
    期徒刑以上之罪，為累犯，請依刑法第47條第1 項規定加重
    其刑。
三、依毒品危害防制條例第23條第2項、刑事訴訟法第251條第1
    項提起公訴。
    此  致
臺灣基隆地方法院
中    華    民    國    99    年    4     月    8     日
                            檢察官  吳  志  中
本件正本證明與原本無異
中    華    民    國    99    年    4    月     14    日
                            書記官  陳  慧  儷
附錄本案所犯法條：
毒品危害防制條例第10條第1項
施用第一級毒品者，處 6 月以上 5 年以下有期徒刑。
施用第二級毒品者，處 3 年以下有期徒刑。

司法院資訊處製作；財團法人民間司法改革基金會備份。
